臺灣臺南地方法院臺南簡易庭民事裁定
111年度南簡聲字第78號
聲  請  人  吳鳳英  

相  對  人  陳鴻銘  
上列當事人間因債務人異議之訴事件，聲請人聲請停止執行，本
院裁定如下：
    主  文
聲請人以新臺幣貳萬貳仟玖佰零捌元供擔保後，本院一百一十一
年度司執字第八五一二一號遷讓房屋強制執行事件之強制執行程
序，於本院一百一十一年度南簡補字第三九一號債務人異議之訴
事件判決確定或和解、撤回前，應暫予停止執行。
    理  由
一、聲請意旨略以：相對人執有與聲請人於民國109年2月12日所
    簽訂，經民間公證人余乾慶所公證之109年度南院民公慶字
    第00173號房屋租賃契約之公證書，租賃期間自109年2月12
    日起至109年5月11日止，租賃地點在門牌號碼臺南市○區○○
    路0段000巷00弄00○0號房屋，約定每月租金新臺幣（下同）
    8,500元。聲請人因資金調度需求而經第三人介紹與相對人
    於108年12月27日簽訂執行標的物之不動產買賣契約書及房
    屋租賃契約，並經約定日後贖回，故公證之租賃期間僅三個
    月，實為不定期租賃之約定。相對人取得執行標的物後，仍
    由聲請人繼續居住使用，且戶籍亦未遷出，按月向繳納約定
    款項12,607元至被告開立在第三人臺灣新光商業銀行東臺南
    分行(帳號：0000-00-000000-0)之同名帳戶中，用以繳交被
    告向第三人之銀行貸款；就連執行標的物之歷年房屋稅款，
    亦由聲請人所繳納。本案執行標的物本為不定期租賃之約定
    ，被告自不得執據無執行力之109年度南院民公慶字第00173
    號房屋租賃契約之公證書，據以聲請本件遷讓房屋之強制執
    行。本院111年度司執字第85121號遷讓房屋強制執行事件已
    實施點交前履勘，但聲請人仍按月繳款，並已提起債務人異
    議之訴，故依強制執行法第18條規定聲請准聲請人免再供擔
    保裁定停止本院111年度司執字第85121號強制執行程序。
二、本院之判斷：
（一）按有回復原狀之聲請，或提起再審或異議之訴，或對於和
      解為繼續審判之請求，或提起宣告調解無效之訴、撤銷調
      解之訴，或對於許可強制執行之裁定提起抗告時，法院因
      必要情形或依聲請定相當並確實之擔保，得為停止強制執
      行之裁定，強制執行法第18條第2項定有明文。又法院依
      強制執行法第18條第2項定擔保金額而准許停止強制執行
      之裁定者，該項擔保係備供債權人因停止執行所受損害之
      賠償，其數額應依標的物停止執行後，債權人未能即時受
      償或利用該標的物所受之損害額，或其因另供擔保強制執
      行所受之損害額定之，非以標的物之價值或其債權額為依
      據（最高法院91年度台抗字第429號、92年度台抗第480號
      裁定同此見解）。
（二）查：
    ⒈相對人以本院所屬民間公證人余乾慶事務所109年度南院民
      公慶字第00173號房屋租賃契約公證書為執行名義，聲請
      本院以111年度司執字第85121號強制執行聲請人遷讓門牌
      號碼臺南市○區○○路0段000巷00弄00○0號房屋之執行事件
      ，執行程序尚未終結；聲請人已提起債務人異議之訴，本
      院以111年度南簡補字第391號債務人異議之訴事件審理中
      等情，業經本院調取系爭執行事件及前開債務人異議之訴
      事件卷宗查明無訛，依上揭說明，聲請人之聲請為有理由
      ，應予准許。
    ⒉本院審酌相對人係以本院所屬民間公證人余乾慶事務所109
      年度南院民公慶字第00173號房屋租賃契約公證書為執行
      名義，聲請聲請人遷讓門牌號碼臺南市○區○○路0段000巷0
      0弄00○0號房屋，該房屋於起訴時即111年度之課稅現值為
      161,700元，則相對人因停止執行所受之損害，自為相對
      人遲延收取期間內，依債權數額所計算法定利息之損失。
      又聲請人提起債務人異議之訴，其訴訟標的價額未逾民事
      訴訟法第427條第1項所定金額，為應適用民事簡易程序，
      而不得提起上訴第三審案件，則依據司法院頒布之各級法
      院辦案期限實施要點所定民事簡易程序辦案期限，第一審
      為10個月、第二審為2年計算，上開債務人異議之訴事件
      審理期間至遲可推定為2年10個月，此亦為相對人遲延受
      償之期間，則相對人此段期間所受之損失，應為上開金額
      之利息。該項損失，應依法定利率即週年利率百分之5計
      算，且不受利率波動之影響，較為客觀妥適。依此計算，
      則相對人因未能即時受償而可能造成之損失額為22,908元
      【計算式：161,700元×5%×（2＋10/12）≒22,908元，元以
      下四捨五入】。是依首揭說明，聲請人自應對相對人因停
      止強制執行可能遭受之上開損害提出擔保，爰酌定擔保金
      額為22,908元。　　　
三、依強制執行法第18條第2項，裁定如主文。　
中　　華　　民　　國　　111 　年　　12　　月　　9 　　日
                  臺灣臺南地方法院臺南簡易庭
                                  法　官　盧亨龍
以上正本係照原本作成。
如對本裁定抗告須於收受裁定正本後10日內向本院提出抗告狀，
並應繳納抗告費新台幣1,000元整。
中　　華　　民　　國　　111 　年　　12　　月　　9 　　日
                                  書記官  彭蜀方